臺灣屏東地方法院刑事判決　　　　　　 100年度訴字第1008號
公　訴　人　臺灣屏東地方法院檢察署檢察官
被　　　告　廖俊芳
上列被告因違反毒品危害防制條例案件，經檢察官提起公訴（10
0 年度撤緩偵字第125 號），本院於準備程序進行中，因被告就
被訴事實為有罪之陳述，經告知簡式審判程序意旨，並聽取公訴
人及被告之意見後，本院合議庭裁定由受命法官獨任依簡式審判
程序審理，判決如下：
    主  文
廖俊芳施用第一級毒品，累犯，處有期徒刑拾月，扣案之第一級
毒品海洛因壹包（驗餘淨重零點零捌玖公克）沒收銷燬之。
    事  實
一、廖俊芳前於民國90年間因施用毒品案件，經本院以90年度毒
    聲字第1069號裁定送觀察、勒戒後，因認有繼續施用毒品之
    傾向，再由本院以90年度毒聲字第1582號裁定送強制戒治，
    嗣經停止戒治及撤銷停止戒治，於92年9 月9 日執行完畢釋
    放出所，並由台灣屏東地方法院檢察署檢察官以92年度戒毒
    偵字第118 號為不起訴處分確定。又其於前開強制戒治執行
    完畢釋放後5 年內之93年間因施用毒品案件，經本院以93年
    度訴字第993 號判決判處應執行有期徒刑1 年2 月確定，於
    95年7 月26日縮刑期滿執行完畢。詎猶不知悔改，明知海洛
    因及甲基安非他命分屬第一級、第二級毒品，不得持有及施
    用，仍基於施用第一級、第二級毒品之犯意，於99年1 月18
    日16時、17時許，在其位於屏東縣內埔鄉○○村○○路202
    號住處內，將第一級毒品海洛因及第二級毒品甲基安非他命
    同置於其所有之玻璃球內，以點火燒烤後吸食所產生煙霧之
    方式，同時施用海洛因、甲基安非他命1 次。嗣於同日18時
    、19時許，因警前往其友人位於屏東縣麟洛鄉○○路675 號
    C15 室搜索，見廖俊芳在該處形跡可疑而自其身上查獲第一
    級毒品海洛因1 包（驗餘淨重0.089 公克）。為警帶回警局
    後採尿送驗，經檢出尿液中呈嗎啡（即海洛因代謝後之成份
    ）及甲基安非他命陽性反應，始悉上情。
二、案經高雄市政府警察局新興分局報告台灣屏東地方法院檢察
    署檢察官偵查起訴。
    理  由
一、本件被告廖俊芳所犯係死刑、無期徒刑、最輕本刑為3 年以
    上有期徒刑以外之罪，其於準備程序就前揭被訴事實為有罪
    之陳述，經受命法官告知簡式審判程序之旨，並聽取其與公
    訴人之意見後，本院認無不得或不宜改依簡式審判程序進行
    之情事，依刑事訴訟法第273 條之1 第1 項、第284 條之1
    規定，裁定本件由受命法官獨任進行簡式審判程序，合先敘
    明。
二、上揭犯罪事實，業據被告於警詢、偵訊及本院審理中坦承不
    諱；且被告於99年1 月18日為警所採集之尿液，經高雄市政
    府警察局新興分局員警送高雄市立凱旋醫院以酵素免疫分析
    法及氣相層析質譜儀法檢驗，均呈嗎啡（即海洛因代謝後成
    分）及甲基安非他命之陽性反應，此有該院99年2 月4 日編
    號A00000000R號尿液檢驗報告、高雄市政府警察局新興分局
    偵辦毒品危害防制條例嫌疑人尿液採證代碼表各1 紙在卷可
    稽。又被告查獲時所扣得之白色粉末1 包（驗餘淨重0.089
    公克），經高雄市政府警察局新興分局員警初步檢驗後，再
    送上開醫院檢驗，確為第一級毒品海洛因無訛，此有該分局
    查獲涉嫌違反毒品危害防制條例罪毒品初步檢驗報告單、高
    雄市立凱旋醫院99年1 月20日高市凱醫驗字第12192 號濫用
    藥物成品檢驗鑑定書各1 份及初步檢驗照片1 張在卷可考，
    上述檢驗結果，均係檢驗機關本於專業知識及以精密儀器或
    科學檢驗方法所得之結論，自可憑信，此外，復有搜索扣押
    物品筆錄暨扣押物品目錄表1 份附卷可參，被告上開犯行，
    應堪認定。
三、被告前於90年間因施用毒品案件，經本院以90年度毒聲字第
    1069號裁定送觀察、勒戒後，因認有繼續施用毒品之傾向，
    再由本院以90年度毒聲字第1582號裁定送強制戒治，嗣經停
    止戒治及撤銷停止戒治，於92年9 月9 日執行完畢釋放出所
    ，並由台灣屏東地方法院檢察署檢察官以92年度戒毒偵字第
    118 號為不起訴處分確定。又於前開強制戒治執行完畢釋放
    後5 年內之93年間因施用毒品案件，經本院以93年度訴字第
    993 號判決判處應執行有期徒刑1 年2 月確定，於95年7 月
    26日縮刑期滿執行完畢等情，有台灣高等法院被告前案紀錄
    表1 份在卷可按，是被告已於強制戒治執行完畢後5 年內再
    犯毒品案件，本件雖於5 年後再犯，仍應依法論罪科刑（最
    高法院97年度第5 次刑事庭會議決議意旨參照）。
四、查海洛因及甲基安非他命分屬毒品危害防制條例第2 條第2
    項第1 款、第2 款所規定之第一級、第二級毒品，不得持有
    及施用，被告竟持以施用，是核其所為，係犯毒品危害防制
    條例第10條第1 項、第2 項之施用第一級、第二級毒品罪。
    其施用前持有海洛因及甲基安非他命之低度行為，為施用之
    高度行為所吸收，不另論罪。被告以一行為觸犯上開2 罪，
    為想像競合犯，應依刑法第55條規定從一重以施用第一級毒
    品罪處斷。又被告有事實欄所載之有期徒刑執行完畢紀錄，
    有台灣高等法院被告前案紀錄表1 份在卷可按，其受有期徒
    刑執行完畢後5 年以內故意再犯本件有期徒刑以上之罪，為
    累犯，應依刑法第47條第1 項規定，加重其刑。
五、爰審酌被告前因施用毒品案件，經觀察、勒戒及強制戒治執
    行完畢後後，仍不思悔改，徹底去除施用毒品之惡習，竟又
    施用毒品，顯其無戒絕毒品之意且繼續沈淪毒海之中，及兼
    衡其素行狀況、施用毒品對社會治安造成之危害，生活狀況
    、教育程度、犯後坦承犯行，態度尚佳等一切情狀，量處如
    主文所示之刑。扣案白色粉末1 包（驗餘淨重0.089 公克）
    為第一級毒品海洛因，業如上述，且為被告所有供犯本次犯
    行所用，而包裝之夾鏈袋因與其內毒品不可析離，應整體視
    同本件查獲之第一級毒品，併依毒品危害防制條例第18條第
    1 項前段規定，宣告沒收銷燬之。至鑑驗所用之第一級毒品
    因鑑驗而滅失；被告本次施用毒品所用之玻璃球1 個則未據
    扣案，復無證明證明現仍存在，故不為沒收銷燬及沒收之宣
    告。
據上論斷，應依刑事訴訟法273 條之1 第1 項、第299 條第1 項
前段，毒品危害防制條例第10條第1 項、第2 項、第18條第1 項
前段，刑法第11條、第55條、第47條第1 項，判決如主文。
本案經檢察官邱呂凱到庭執行職務。
中    華    民    國  100     年    10    月    19    日
                  刑事第五庭    法  官  劉怡孜
以上正本證明與原本無異。
如不服本判決應於收受判決後10日內向本院提出上訴書狀，並應
敘述具體理由；其未敘述上訴理由者，應於上訴期間屆滿後20日
內向本院補提理由書（均須按他造當事人之人數附繕本）「切勿
逕送上級法院」。
中    華    民    國   100    年    10    月    20    日
                                書記官  薛慧茹
附錄本案論罪科刑法條：
毒品危害防制條例第10條第1項、第2項
施用第一級毒品者，處6 月以上5 年以下有期徒刑。
施用第二級毒品者，處 3 年以下有期徒刑。